臺灣板橋地方法院刑事判決
公訴人　臺灣板橋地方法院檢察署檢察官
被　告　乙○○
　　　　　　　　（現於臺灣臺北看守所羈押中）
上列被告因搶奪等案件，經檢察官提起公訴（94年度偵字第1995
號）及移送併辦（94年度偵字第4822號），被告於本院準備程序
中就被訴事實為有罪之陳述，經本院合議庭裁定由受命法官獨任
進行簡式審判程序，並判決如下：
    主  文
乙○○連續意圖為自己不法之所有，而搶奪他人之動產，累犯，
處有期徒刑壹年。
扣案自備鑰匙壹支沒收。
    事  實
一、乙○○前有強盜、搶奪、竊盜、贓物、毒品等前科，最近1
    次於民國91年間因犯竊盜、搶奪等案件，分別經臺灣士林地
    方法院於91年5 月29日，以91年度士簡字第171 號判決就所
    犯竊盜罪判處有期徒刑6 月，如易科罰金，以300 元折算1
    日確定及本院於91年12月4 日，以91年度訴字第2133號判決
    ，就所犯搶奪罪、竊盜罪，分別判處有期徒刑8 月、5 月，
    應執行有期徒刑1 年確定，上揭2 判決所宣告之刑甫接續於
    93年8 月11日因縮刑期滿執行完畢（於本件構成累犯）。詎
    猶不知悔改，意圖為自己不法之所有，基於竊盜之概括犯意
    ，先後於93年12月13、14日某時許、同年月22日某時許，在
    臺北市○○區○○街18巷5 號甲○○所經營之「雙城收費停
    車場」內，連續2 次以徒手方式，竊取收費機內之現金共計
    新臺幣（下同）1 萬3 千餘元，並於得手後供己花用完畢。
    嗣因甲○○於93年12月22日11時55分許，發現遭竊報警處理
    ，為警於上揭收費機背面上採得指紋數枚，經送內政部警政
    署刑事警察局比對結果，發現與被告之指紋相符，因而知悉
    上情。又乙○○承前概括犯意，意圖為自己不法之所有，先
    於94年1 月16日19時許，在臺北市○○區○○街社子國小附
    近，以自備鑰匙1 支啟動電門方式，竊取丁○○所有車號AL
    E -135號重型機車1 輛（附有安全帽1 頂）得手後，即基於
    搶奪之概括犯意，騎乘上開機車頭戴安全帽往臺北縣三重市
    ○○路方向行駛，並伺機尋找搶奪之目標。嗣於同日21時許
    ，於騎乘上開機車，行經臺北縣三重市○○路○ 段之高速公
    路涵洞附近時，因見丙○○○獨自騎乘腳踏車行經該處，便
    騎車靠近丙○○○，而乘丙○○○不及防備之際，驟然伸手
    搶奪丙○○○置於車前置物籃中之皮包1 個（內有新臺幣（
    下同）1 千4 百元、
    78號之SIM 卡1 枚），並於得手後隨即逃離現場，搶得之現
    金供己花用完畢，其餘之物則丟棄在臺北縣三重市○○路○
    段44巷18號前之垃圾桶內。又於同年1 月17日19時46分許，
    騎乘上開機車行經臺北縣三重市○○路與洛陽街口時，復見
    黃宛鈴獨自一人行走，遂又乘黃宛鈴不及防備之際，而從黃
    宛鈴身後搶奪其所有之手提包1 個（內有現金1 千元、身分
    證及玉山銀行金融卡各1 張、門號0000000000號手機1 支）
    ，並於得手後隨即騎乘上開機車往臺北縣三重市○○街方向
    逃逸。後乙○○於逃逸途中不慎撞上停於路邊之汽車致人車
    倒地，乃改徒步方式往洛陽街25巷方向逃離，所搶得之手提
    包1 個則因此掉落地上（嗣為警扣得，並業經發還），並因
    黃宛鈴自後追趕及大聲喊叫，引起路人加入追捕，而在臺北
    縣三重市○○街25巷4 弄1 號前遭逮獲，並報警處理，且為
    警當場扣得上開乙○○所竊得供搶奪所用之車號ALE- 135號
    重型機車1 輛（業經發還）暨安全帽1 頂以及乙○○所有供
    竊盜所用之自備鑰匙1 支，並經警於臺北縣三重市○○路○
    段44巷18號前之垃圾桶內，起獲上開遭乙○○棄置為丙○○○所有之門號0000000000號SIM 卡1 枚（業經發還）。
二、案經告訴人黃宛鈴訴由臺北縣政府警察局三重分局報請臺灣
    板橋地方法院檢察署檢察官偵查起訴暨告訴人甲○○訴由臺
    北市政府警察局中山分局移送臺灣板橋地方法院檢察署檢察
    官移送併辦，經本院裁定進行簡式審判程序。
    理  由
一、訊據被告乙○○對於上揭時、地，徒手竊取告訴人甲○○所
    經營之「雙城收費停車場」內收費機中現金，2 次共得1 萬
    3 千餘元之事實，業經被告於本院審理時坦承不諱，核與告
    訴人甲○○於警詢所指訴之內容大致相符，並有查獲現場照
    片9幀 在卷可按，參酌為警於收費機背面所採集之指紋，經
    左食指、左中指、左環指、右食指相符等情，有該局94年1
    月4 日刑紋字第0940000133號鑑驗書附於偵查卷可參，被告
    之自白核與事實相符，足堪採信。再者，被告於上揭時、地
    ，如何先以自備鑰匙竊取被害人丁○○所有車號ALE-135 號
    重型機車後，再騎乘上開機車連續搶奪告訴人黃宛鈴、被害
    人丙○○○所有財物之事實，亦據被告乙○○於本院準備程
    序及審理時均坦承不諱，核與告訴人黃宛鈴、甲○○於警詢
    時所指訴；證人林志成及徐明瑞於警詢時之證述；被害人丁○○於警詢時之指述以及被害人丙○○○於警詢、偵查中所
    指述之情節均相符合，並有扣押物品目錄表1 紙、贓物認領
    保管單3 紙、臺北縣警察局三重分局受理刑事案件報案三聯
    單影本1 紙、車輛竊盜資料個別查詢報表- 查詢車輛認可資
    料1 份、現場暨監視影帶翻拍照片共8 幀等資料附於偵查卷
    可稽，此外復有被告所有供竊盜所用之自備鑰匙1 支扣案可
    資為憑，亦堪信被告此一出於任意性之自白確與事實相符。
    綜上，本件事證明確，被告前開竊盜、搶奪犯行均堪以認定
    ，皆應依法論科。
二、查被告意圖為自己不法之所有，先後2 次徒手竊取告訴人甲○○所有收費機內之現金共計1 萬3 千餘元及以自備鑰匙1
    支竊取被害人丁○○所有上開重型機車1 輛（附有安全帽1
    頂），核其所為，均係犯刑法第320 條第1 項之竊盜罪。公
    訴意旨雖未敘及上開被告2 次徒手竊取收費機內現金之犯行
    ，惟該部分事實與公訴人起訴之犯罪事實既具有連續犯之裁
    判上一罪關係，應為起訴效力所及，且業經公訴人移送本院
    併辦，自在本院所得一併審理之範圍，附此敘明。再被告意
    圖為自己不法之所有，趁被害人丙○○○及告訴人黃宛鈴不
    及防備之際，搶奪該2 人所有之財物，核其所為，均係犯同
    法第325 條第1 項之搶奪罪。被告先後3 次竊盜犯行；2 次
    搶奪犯行，均時間緊接，所犯構成要件相同，顯各係基於概
    括之犯意反覆為之，均為連續犯，皆應依刑法第56條規定，
    各論以1 罪，並均加重其刑。又被告以自備鑰匙1 支竊取被
    害人丁○○所有之上開重型機車（附有安全帽1 頂），其目
    的是要供己之後搶奪他人財物時所用乙節，業經被告供述在
    卷（見本院卷第53頁），是被告所犯上揭連續竊盜罪及連續
    搶奪罪間，顯具有方法目的之牽連犯關係，應依刑法第55條
    後段規定，從一重之連續搶奪罪處斷。末查，被告前有強盜
    、搶奪、竊盜、贓物、毒品等前科，最近1 次於91年間因犯
    竊盜、搶奪等案件，分別經臺灣士林地方法院於91年5 月29
    日，以91年度士簡字第171 號判決就所犯竊盜罪判處有期徒
    刑6 月，如易科罰金，以300 元折算1 日確定及本院於91年
    12月4 日，以91年度訴字第2133號判決，就所犯搶奪罪、竊
    盜罪，分別判處有期徒刑8 月、5 月，應執行有期徒刑1 年
    確定，上揭2 判決所宣告之刑甫接續於93年8 月11日因縮刑
    期滿執行完畢等情，有臺灣高等法院被告前案紀錄表1 份附
    於本院卷可稽，其於受有期徒刑執行完畢後，5 年內再犯有
    期徒刑以上之本罪，為累犯，應依刑法第47條規定加重其刑
    ，並依法遞加重之。爰審酌被告前即有竊盜、搶奪前科，並
    甫執行完畢出監，猶不知悔改，隨即再犯本案，素行著實不
    良；並參酌被告正值青年，竟不思進取，卻好逸惡勞，貪圖
    他人財物，恣意行竊、行搶，犯罪之動機、目的誠不可取，
    再佐以被告所竊得、搶得之財物價值以及被告係以騎乘機車
    自後搶奪獨行女子財物方式犯案，非僅嚴重危害社會治安，
    更使外出獨行婦女陷於惶恐不安中，是雖被告犯罪後已坦承
    犯行，態度尚稱良好，惟本院認仍不宜輕縱等一切情狀，量
    處如主文所示之刑，以資懲儆。
三、扣案自備鑰匙1 支，為被告所有且供本件竊盜罪所用，業經
    被告供認明確（見本院卷第47頁），應依刑法第38條第1 項
    第2 款之規定，宣告沒收。扣案之安全帽1 頂係被告竊取車
    號ALE-135 號重型機車時所一併竊得之物，雖係屬因犯罪所
    得者，然因非為被告所有，依法無從宣告沒收。另扣案之車
    號ALE-135 號重型機車1 輛，為被告所竊得之物；門號0000
    000000號手機1 支、
    金1 千元為被告所搶得之物，固皆為因犯罪所得者，但因均
    非屬被告所有，且業經發還被害人丁○○、告訴人黃宛鈴，
    亦無庸併予宣告沒收。又經警於臺北縣三重市○○路○ 段44
    巷18號前之垃圾桶內，所起獲之遭被告棄置為被害人丙○○○所有之門號0000000000號SIM 卡1 枚，亦業經發還，以上
    均附此敘明。
據上論斷，應依刑訴訟法第273 條之1 第1 項、第299 條第1 項
前段，刑法第56條、第320條第1項、第325條第1項、第55條後段
、第47條、第38條第 1項第2款，罰金罰鍰提高標準條例第1條前
段，判決如主文。
本案經檢察官程秀蘭到庭執行職務。
中　　華　　民　　國　　94　　年　　4 　　月　　14　　日
                　    　刑事第十庭　法　官  黃若美
上列正本證明與原本無異。
如不服本判決，應於送達後10日內向本院提出上訴狀（應附繕本
）， 上訴於臺灣高等法院。
                                    書記官  曹秋冬
中　　華　　民　　國　　94　　年　　4 　　月　　14　　日
附錄本案論罪科刑法條全文：
中華民國刑法第320條
意圖為自己或第三人不法之所有，而竊取他人之動產者，為竊盜
罪，處5年以下有期徒刑、拘役或500元以下罰金。
意圖為自己或第三人不法之利益，而竊佔他人之不動產者，依前
項之規定處斷。
前2項之未遂1犯罰之。
中華民國刑法第325條
意圖為自己或第三人不法之所有，而搶奪他人之動產者，處6 月
以上5年以下有期徒刑。
因而致人於死者，處無期徒刑或7 年以上有期徒刑，致重傷者，
處3年以上10年以下有期徒刑。
第1項之未遂犯罰之。
